臺灣臺中地方法院民事裁定
110年度聲字第321號
聲  請  人  鄭麗卿即鄭亦閔

訴訟代理人  周仲鼎律師
相  對  人  台中商業銀行股份有限公司

法定代理人  王貴鋒  
上列當事人間因返還借款強制執行事件，聲請停止執行，本院
裁定如下： 
    主    文
聲請人供擔保新臺幣肆拾陸萬伍仟捌佰柒拾肆元後，本院民國一
一○年度司執字第一○四八七五、一○四八七六號返還借款強制執
行事件之強制執行程序，於本院民國一一○年度訴字第二八三二
號債務人異議之訴事件撤回、和解或判決確定前應暫予停止。
    理      由
一、本件聲請意旨略以：相對人執本院105年度司執字第112644
    、112645號債權憑證為執行名義，向本院聲請強制執行，經
    本院第110年度司執字第104875、104876號（下稱系爭強制
    執行程序）受理在案。然前開債權憑證已罹於請求權時效而
    消滅，是聲請人已就系爭強制執行程序提起債務人異議之訴
    ，爰依強制執行法第18條第2項規定，聲請人願供擔保，請
    准予裁定系爭執行程序於前揭債務人異議之訴確定前停止執
    行等語。
二、按強制執行程序開始後，除法律另有規定外，不停止執行。
    有回復原狀之聲請，或提起再審或異議之訴，或對於和解為
    繼續審判之請求，或提起宣告調解無效之訴、撤銷調解之訴
    ，或對於許可強制執行之裁定提起抗告時，法院因必要情形
    或依聲請定相當並確實之擔保，得為停止強制執行之裁定。
    強制執行法第18條第1項、第2項分別定有明文。足見為免執
    行程序長期延宕，有損債權人之權益，故強制執行程序開始
    後，原則上不停止執行。於債務人提起債務人異議之訴，法
    院因必要情形或依聲請定相當並確實之擔保，始得為停止強
    制執行之裁定。所謂必要情形，固由法院依職權裁量定之。
    然法院為此決定，應就債務人異議之訴在法律上是否顯無理
    由，以及如不停止執行，將來是否難於回復執行前之狀態，
    及倘予停止執行，是否無法防止債務人濫行訴訟以拖延執行
    ，致債權人之權利無法迅速實現等各種情形予以斟酌，以資
    平衡兼顧債務人及債權人雙方之利益。於債務人聲明願供擔
    保時，亦然。（最高法院98年度第3次民事庭會議㈡決議、同
    院98年度台抗字第375號裁定意旨參照）。再按法院依上開
    規定所定擔保金額以為准許停止強制執行之裁定者，該項擔
    保係備供債權人因停止執行所受之損害，其數額應依標的物
    停止執行後，債權人未能即時受償或利用該標的物所受之損
    害額，或其因另供擔保強制執行所受之損害額定之，非以標
    的物之價值或其債權額為依據（最高法院95年度台抗字第10
    4號裁定意旨參照）。
三、經查：
（一）本院第110年度司執字第104875、104876號返還借款強制
      執行事件現尚未終結，而聲請人已對相對人提起債務人異
      議之訴，現由本院110年度訴字第2832號審理中等情，業
      經本院調取上開執行事件卷宗及110年度訴字第2832號債
      務人異議之訴卷宗查閱屬實。依前開卷證資料，聲請人所
      提債務人異議之訴並無在法律上顯無理由之情形，且上開
      強制執行之標的包含聲請人所有之不動產、存款及薪資債
      權，而對聲請人所有之不動產如不停止執行，致由第三人
      拍定取得，日後恐陷難以回復之狀態，且存款債權，目前
      經本院執行處執行扣押程序中，一旦進行換價命令，將來
      亦難於回復執行前之狀態，又查無聲請人係濫行訴訟以拖
      延執行，致債權人之權利無法迅速實現之情狀。綜上所述
      ，本院認聲請人所為停止執行之聲請，於法尚無不合，應
      予准許。
（二）本院審核上開強制執行案卷結果，相對人聲請執行債權金
      額為本金新臺幣（下同）215,789元、1,934,398元，是相
      對人聲請強制執行之債權總額合計為2,150,187元(計算式
      ：215,789元＋1,934,398元＝2,150,187元），則相對人因
      停止執行所受之損害，應為訴訟事件未確定而停止執行期
      間，其本得利用上開金額而未能利用之利息損失。而參酌
      聲請人提起本案訴訟之訴訟標的價額為2,150,187元，係
      屬得上訴第三審之事件，依各級法院辦案期限實施要點第
      2條規定，推定上開民事事件至三審終結之訴訟期間為4年
      4個月（依該要點第2條規定民事通常程序第一審審判案件
      期限1年4個月，第二審審判案件期限2年，第三審審判案
      件期限1年），則相對人因聲請人聲請停止執行所受之損
      害，應為在該民事訴訟程序進行期間，延後取得2,150,18
      7元按法定利率計算之利息損失，計465,874元【計算式：
      2,150,187元×5%×（4＋4/12）＝465,874元，元以下4捨5入
      】，故本院認聲請人應供擔保之金額以465,874元為適當
      。
四、依強制執行法第18條第2項，裁定如主文。
中　　華　　民　　國　　110 　年　　11　　月　　19　　日
                  民事第一庭    法  官  蔡孟君
以上正本係照原本作成。 
正本係照原本作成如不服本裁定應於送達後10日內向本院提出抗
告狀，並繳納抗告費新臺幣1,000元。
中　　華　　民　　國　　110 　年　　11　　月　　19　　日
                                書記官  鄭雅雲